【裁判字號】    98,簡上,139
【裁判日期】    981130
【裁判案由】    傷害
【裁判全文】
臺灣花蓮地方法院刑事判決             98年度簡上字第139號
公  訴  人  臺灣花蓮地方法院檢察署檢察官
上  訴  人
即  被  告  甲○○
上  訴  人
即  被  告  乙○○
上列上訴人等即被告等因違反槍砲彈藥刀械管制條例案件，不服
本院98年6月25日玉里簡易庭98年度玉簡字第57 號第一審判決（
聲請案號：臺灣花蓮地方法院檢察署97年度偵字第861 號）提起
上訴，本院管轄之第二審合議庭判決如下：
    主  文
上訴駁回。
甲○○、乙○○均緩刑貳年，並應於判決確定後壹年內，向執行
檢察官指定之公益團體、地方自治團體或社區提供肆拾小時之義
務勞務。緩刑期間均付保護管束。
    事  實
一、甲○○明知武士刀係槍砲彈藥刀械管制條例之管制刀械，且
    未經主管機關許可，不得持有管制刀械，竟於民國89年間退
    伍時，自其軍中同袍處獲贈武士刀1 把而持有之，嗣經警於
    96年7月28日花蓮縣玉里鎮春日里神農219號三多砂石場之臨
    時便橋下方查扣該刀械，而查悉上情。
二、乙○○明知類似武士刀之變形刀械係槍砲彈藥刀械管制條例
    之管制刀械，且未經主管機關許可，不得持有刀械，竟於民
    國95年間某日，在宜蘭縣某處地攤購得類似武士刀之變形刀
    械1把而持有之，嗣於96年7月28日，為警在上揭三多砂石場
    查扣上揭類似武士刀之變形刀械1把，始查悉上情。
三、案經花蓮縣警察局玉里分局報請臺灣花蓮地方法院檢察署檢
    察官偵查而聲請簡易判決處刑。
    理  由
一、上揭犯罪事實，業據被告甲○○、乙○○於原審審理及本院
    審理時坦承不諱，且有證人馮文達、馮文有、曾瓊慧、王偉
    任於警詢時之證述，並有照片在卷可稽，亦有扣案之武士刀
    1 把、類似武士刀之變形刀1 把可按。又扣案之被告甲○○
    所持有之武士刀1 把及扣案之被告乙○○所持有之類似武士
    刀之變形刀械1 把，均經送驗結果，均屬槍砲彈藥刀械管制
    條例所列管之刀械乙情，有花蓮縣警察局96年12月25日花警
    保民字第09600558920 號函暨檢送花蓮縣警察局刀械鑑驗結
    果紀錄表各1份在卷可佐。是被告2人之自白核與事實相符，
    均足堪採信。本案事證明確，被告2人犯行均堪以認定。
二、核被告2人所為，均係犯槍砲彈藥刀械管制條例第14條第3項
    之未經許可而持有刀械罪。原審基此認定，並審酌被告素行
    良好，持有刀械對社會安全之危害，及持刀械尋釁，未以刀
    械傷人等一切情狀，援引槍砲彈藥刀械管制條例第14條第 3
    項、刑法第11條前段、第41條第1項前段、第38條第1項第 1
    款等規定，逕以簡易判決判處被告2人各拘役50 日，如易科
    罰金，以新臺幣1千元折算1日，暨以扣案之武士刀及類似武
    士刀之變形刀各1 把，均屬違禁物，併予宣告沒收，核其認
    事用法，俱無違誤，量刑亦稱妥適，上訴人上訴應予駁回。
三、另被告2人上訴意旨略以請求給予緩刑等語。查被告2人均前
    未曾因故意犯罪受有期徒刑以上刑之宣告，有卷附臺灣高等
    法院被告前案紀錄表2 份在卷可稽，素行良好，其因年輕識
    淺一時失慮而犯罪，所犯情節尚未對社會治安造成嚴重危害
    ，事後已坦承犯行深具悔意，且均有正當工作，經此起訴、
    審判與刑之宣告，當知所警惕，信無再犯之虞，本院認所宣
    告之刑以暫不執行為適當，爰併宣告緩刑2 年，以啟自新，
    且依同法第74條第2項第5款規定命其2 人於判決確定後一年
    內均向執行機關指定之公益團體、地方自治團體或社區提供
    義務勞務40小時，併均宣告在緩刑期內付保護管束，俾能由
    觀護人予以適當督促，並發揮附條件緩刑制度之立意及避免
    短期自由刑執行所肇致之弊端，以期符合本件緩刑目的。
據上論斷，應依刑事訴訟法第455 條之1 第3 項、第368 條，刑
法第74條第1項第1款、第74條第2項第5款、第93條第1項第2款，
判決如主文。
本案經檢察官黃蘭雅到庭執行職務。
中    華    民    國    98    年    11    月    30    日
                  刑事第四庭    審判長法  官  陳月雯
                                      法  官  黃鴻達
                                      法  官  魏俊明
上列正本證明與原本無異。
本件不得上訴。
中    華    民    國    98    年    11    月    30    日
                                      書記官


司法院資訊處製作；財團法人民間司法改革基金會備份。
